# 有关全资子公司引入新股东后的合并报表问题

提问人：lw108 时间：2012-02-19 01:35:54
2010 年母公司出资 1300 万设立A子公司，年末亏损 20 万元。 2011 年 9 月末A子公司引入新股东B投入 1200 万元（1-8月净利润 10 万元），双方约定仍是 1 股 1 元，因此母公司持股52%，新股东B持股48%.2011年末A子公司仍亏损 20 万元。在母公司编制合并报表时要怎么操作？需要调整期初数吗？投资收益需要分段计算吗？有没有文件依据或是实务中较为简单的处理方法？盼各位大侠指点。

回答人：chenyiwei
不需要调整合并报表期初数。投资收益应分段计算。 引入少数股东时，少数股东出资额与出资后在A子公司的净资产中所占份额之间的差额，是少数股东B让渡给母公司的权益，合并报表层面调整资本公积处理。

提问人：lw108 时间：2012-02-19 01:51:36
回复 chenyiwei 的帖子
请教陈版，“引入少数股东时，少数股东出资额与出资后在A子公司的净资产中所占份额之间的差额”，这句话说的是 9 月末的差额还是 12 月末的差额？直接用 12 月份的来算行吗？

回答人：chenyiwei
指少数股东入资时点，即 9 月末，不能用年末。除非明确约定 12 月末之前子公司的损益和其他净资产变动，少数股东均不享有和不承担。

提问人：shidongliu3 时间：2012-02-19 14:23:04
回复 chenyiwei 的帖子
股份支付导致子公司实收资本增加，是否同理处理？员工或高管部分计入少数股东权益？是否按转入实收资本时点（行权日？）分段计算损益？

回答人：chenyiwei
可以这样理解。

提问人：vita_c 时间：2016-10-18 13:47:56
请教陈老师，这种情况下个别报表，长投的成本法核算下，不需要调整长投的账面价值吧？

回答人：chenyiwei
成本法下是在投资成本变动时才需要调整账面价值的。此处引入新股东，老股东没有同步增资，投资成本未发生变化，所以不需要调整个别报表中的长投成本。